# 请教陈老师－母公司注销长投的处理

提问人：jhoct 时间：2010-05-18 17:05:55
公司结构是这样的, A公司下有B公司，B公司下有子公司C，现在准备将C的母公司B注销，采用由A将B吸收合并的方法。
变更前，B对C的长投分录是： 借：长期顾全投资 贷：资本公积
吸收合并时，是否可以按照这个分录直接把这笔长投转到A下面？即在A作一笔同样的分录？
谢谢！

回答人：chenyiwei
回复 楼主 jhoct 的帖子A公司在B注销时，应当按照B账面上各项资产、负债（包括原先B对C的长期股权投资）的原账面价值将其转入A自身的帐务记录中，同时冲销原先对B的长期股权投资。如果A公司执行的是原制度，则由于对B采用权益法核算，长期股权投资账面价值（除股权投资差额外）与净资产相等，所以处理起来较为容易；如果A执行新准则，对B的长期股权投资原先采用成本法核算的，则B公司注销日的净资产与原A对B的长期股权投资之间的差额应当根据其不同的来源分别确认为投资收益（原先B的留存收益部分）和资本公积（原先B的资本公积部分）。